【裁判字號】    98,易,718
【裁判日期】    980724
【裁判案由】    竊盜
【裁判全文】
臺灣彰化地方法院刑事判決               98年度易字第718號
公  訴  人  臺灣彰化地方法院檢察署檢察官
被      告  甲○○
                    （現於臺灣彰化監獄彰化分監執行中）
上列被告因竊盜案件，經檢察官提起公訴（98年度偵字第3670、
3777號），本院判決如下：
    主  文
甲○○犯六個竊盜罪，均為累犯，每罪均處有期徒刑月，如易
科罰金，以新台幣壹仟元折算壹日；應執行有期徒刑壹年肆月，
如易科罰金，以新台幣壹仟元折算壹日。
    事實及理由
一、犯罪事實：
  (一)甲○○自民國（下同）73年間起有多項傷害、竊盜、於97年
    間因竊盜案件經本院97年度斗簡字第12號判決處有期徒刑3
    月，得易科罰金，97年9月30日執行完畢（構成累犯）。又
    於98年2月17日犯竊盜罪，98年3月19日經本院98年度簡字第
    695號判決處有期徒刑3月，98年4月20日確定（本案98年4月
    23日被收押後，98年5月6日起接續執行有期徒刑3月）。
  (二)甲○○明知自己竊盜前案尚未執行，猶不知悔改，竟基於意
    圖為自己不法所有之個別犯意：
  1.於98年4月17日上午10時，騎著腳踏車進入彰化縣田中鎮○
    ○里○○路○段67號「茗洋鋼鐵有限公司」內（侵入住居罪
    未經起訴），徒手竊取該公司所有之電瓶2個，搬上腳踏車
    後置物架上載走，並以550-600元之代價，賣予不知名之資
    源回收商。
  2.於98年4月19日上午11時，以同上方式，徒手竊取「茗洋鋼
    鐵有限公司」內電瓶2個，並以550-600元之代價，賣予不知
    名之資源回收商。
  3.於98年4月20日上午10時30分，在彰化縣北斗鎮○○里○○
    路367號「金融億貿易有限公司」內，徒手竊取該公司所有
    之電纜線約50公尺，得手後逃離現場，於98年4月20日11時
    10分許，在彰化縣田中鎮○○里○○路○段94巷口，因行跡
    可疑，為警盤檢查獲。
  4.於98年4月21日上午9時30分，騎著腳踏車進入彰化縣田中鎮
    ○○里○○路○段67號「茗洋鋼鐵有限公司」內（侵入住居
    罪未經起訴），徒手竊取該公司所有之電瓶2個，搬上腳踏
    車後置物架上載走，並以550-600元之代價，賣予不知名之
    資源回收商。
  5.於98年4月22日上午8時，以同上方式，徒手行竊「茗洋鋼鐵
    有限公司」之電瓶2個，並以550-600元之代價，賣予不知名
    之資源回收商。
  6.於98年4月23日上午9時，以同上方式，徒手竊取「茗洋鋼鐵
    有限公司」所有之電瓶1個得手後，正欲搬運上腳踏車後置
    物架時，為住在隔壁69號之公司成員許獻彰透過監視錄影器
    發現，馬上跑到67號工廠內制止，並報警處理。
    理    由
一、本判決下列引用之證據，檢察官、被告均同意有證據能力，
    且本院審酌下列證據作成時之狀況，均無不法取證疑慮，故
    本案判決證據能力部分應無疑義。
二、認定事實之證據及理由：
  (一)被告於警偵訊、本院審理中，對上述事實均坦白承認。
  (二)被害人蔡建豐於98年4月20日警詢中之指述（98年度偵字第
    3670號卷），被告穿雨衣行竊過程之監視錄影器畫面（同上
    卷第11頁）、現場照片（同上卷第12頁）、贓物認領保管單
    1 紙（同上卷第10頁）。
  (三)證人許獻彰於98年4月23日警詢中之指述（98年度偵字第377
    7號卷第9頁）、行竊電瓶之現場照片（同上卷第14-16頁）
    、98年4月22、23日行竊過程監視錄影器畫面（同上卷第17-
    20頁）。
  (四)綜上所述，本案事證明確，被告犯行均可認定。
三、論罪科刑：
  (一)核被告甲○○上述6次犯行所為，均係犯刑法第320條第1項
    之竊盜罪。其所犯上開6罪間，犯意各別，行為互殊，應分
    論併罰之。
  (二)被告有犯罪事實欄內之徒刑執行經過，有臺灣高等法院被告
    全國前案紀錄表可證，被告受有期徒刑之執行完畢後，5年
    內故意再犯本件有期徒刑以上之罪，為累犯，均依刑法第47
    條第1項規定，加重其刑。
  (三)量刑審酌：被告前科累累，素行不佳，四處行竊，惡性不
    輕。被告所行竊之五金物品、大型電瓶等，價值不斐，且
    對被害人造成相當困擾。被告94年4月20日犯行曝光後，
    又繼續偷竊，未見悔改之心。被告自述未婚，無家人同住
    ，自己失業已久，只好行竊維生等一切情狀，量刑如主文所
    示之刑，並定執行刑如主文。又按司法院大法官會議釋字第
    662號解釋：94年2月2日修正公布之現行刑法第四十一條第
    二項，關於數罪併罰，數宣告刑均得易科罰金，而定應執行
    之刑逾六個月者，排除適用同條第一項得易科罰金之規定部
    分，與憲法第二十三條規定有違，並與本院釋字第三六六號
    解釋意旨不符，應自本解釋公布之日起失其效力，該解釋已
    於98年6月19日公布，故應就主文宣告刑、應執行刑，各諭
    知易科罰金之折算標準如主文。
四、適用法條：
  (一)刑事訴訟法第299條第1項前段。
  (二)刑法第320條第1項、第47條第1項、第51條第5款、第41 條
    第1項。刑法施行法第1條之1第1項、第2項前段。
本案經檢察官王元郁到庭執行職務。
中    華    民    國    98    年    7    月    24    日
                  刑事第四庭         法  官  葉明松
以上正本證明與原本無異。
如不服本判決應於收受判決後10日內向本院提出上訴書狀，並應
敘述具體理由；其未敘述上訴理由者，應於上訴期間屆滿後20日
內向本院補提理由書（均須按他造當事人之人數附繕本）「切勿
逕送上級法院」。
告訴人或被害人對於判決如有不服具備理由請求檢察官上訴者，
其上訴期間之計算係以檢察官收受判決正本之日期為準。
中    華    民    國    98    年    7    月    24    日
                                     書記官  施秀青
【附錄本案論罪法條】
中華民國刑法第320條
（普通竊盜罪、竊佔罪）
意圖為自己或第三人不法之所有，而竊取他人之動產者，為竊盜
罪，處5年以下有期徒刑、拘役或 5 百元以下罰金。
意圖為自己或第三人不法之利益，而竊佔他人之不動產者，依前
項之規定處斷。
前二項之未遂犯罰之。


司法院資訊處製作；財團法人民間司法改革基金會備份。
